臺灣高雄地方法院民事判決
111年度雄小字第383號
原      告  嚴彗翠  

訴訟代理人  戴榮聖律師
            司幼文律師
被      告  凌有成  
上列當事人間請求損害賠償事件，本院於民國111年6月15日言詞
辯論終結，判決如下：
    主      文
原告之訴駁回。
訴訟費用由原告負擔。
    事實及理由
一、本件原告經合法通知，未於最後一次言詞辯論期日到場，核
    無民事訴訟法第386 條所列各款情形，爰依被告之聲請，由
    其一造辯論而為判決。
二、原告主張：原告於民國110年11月8日駕駛自小客車在高雄市
    左營區裕誠路瑞豐夜市附近尋找可供停車之路邊停車格，原
    告看見其行駛之路邊右側有一車輛似欲離開原本停放之停車
    格，遂將車輛靠右往該車之前方暫停等待停車格空出。然被
    告駕駛自小客車於原告車輛後方，因覺原告車輛擋住其行駛
    路線，竟基於使原告心生畏懼及受人格侮辱之惡意，開始對
    原告長按喇叭，將汽車行駛至原告車輛之對向車道並搖下窗
    戶，於不特定人皆得以經過之路邊，開始以羞辱性之粗鄙言
    語對原告不停破口大罵，原告嚇得不敢搖下車窗也沒有為任
    何回應激怒被告，僅想盡快駛離現場避免人身安全危險。又
    被告看見原告為單獨駕車之女性可能較無反擊能力，竟仗著
    自身為中年男性較為強悍之優勢，故意開車向原告車輛為衝
    撞之恐嚇危害人身安全危險動作，並開始追逐跟蹤原告之車
    輛。原告自高雄市左營區裕誠路即上開事發地開始，即知道
    遭被告跟車已有致生自身危害之可能，隨即撥打電話至警察
    局報案，警方告知原告盡快駕車至高雄市鼓山區龍華派出所
    ，由警方協助維護人身安全。然被告基於恐嚇及加害原告人
    身安全之犯意，竟自上開地點一路尾隨與其素不相識之原告
    直至龍華派出所門口，使一人駕車之原告驚慌失措，害怕遭
    受無端之攻擊，甚至原告已抵達派出所，並入內為報案相關
    手續，被告還繼續駕車在該派出所門口徘徊，意圖恐嚇原告
    為加惡害之通知，行為之跋扈囂張程度可見一斑。警方當時
    隨即上前逮捕被告，並扣留被告之行車紀錄器等證物，並將
    被告以刑事恐嚇危害安全罪及公然侮辱罪移送地檢署偵辦，
    被告所為對於原告之人格權、身體權及自由權已造成嚴重侵
    害，使原告受有精神上莫大之痛苦及恐懼，為此依民法
    第184 條第1 項前段、第195 條第1 項，提起本訴，請求被
    告賠償原告精神慰撫金新臺幣（下同）10萬元等情，並聲明
    ：㈠被告應給付原告10萬元及自起訴狀繕本送達翌日起至清
    償日止，按週年利率5 ﹪計算之利息。㈡訴訟費用又被告負擔
    。㈢願供擔保請准宣告假執行。
三、被告則以：我當時在原告右轉之後，我是直行想要到一間健
    身房，後來我就右轉中華路那邊要去買檳榔，後來經過龍華
    派出所警察就衝出來把我欄下來，原告陳述均屬不實，檢察
    官已經為不起訴處分等語，資為抗辯，並聲明：原告之訴駁
    回。
四、得心證之理由：
  ㈠按損害賠償之債，以有損害之發生及有責任原因之事實，並
    二者之間，有相當因果關係為成立要件。故原告所主張損害
    賠償之債，如不合於此項成立要件者，即難謂有損害賠償請
    求權存在（最高法院48年台上字第481號判例參照）。又民
    事訴訟如係由原告主張權利者，應先由原告負舉證之責，若
    原告先不能舉證，以證實自己主張之事實為真實，則被告就
    其抗辯事實即令不能舉證，或其所舉證據尚有疵累，亦應駁
    回原告之請求（最高法院107 年度台上字第2320號判決意旨
    參照）。本件原告主張遭被告當眾辱罵、故意為衝撞之危險
    動作、駕車追逐及跟蹤等不法行為侵害其人格權、身體權及
    自由權等語，為被告否認，並以前詞置辯，則依前開說明，
    原告應就有損害之發生及有責任原因之事實先負舉證責任。
  ㈡經查，依被告提供之行車紀錄器畫面（檔名「2021_1108_164
    222_272」）及原告提供之行車紀錄器畫面（檔名「FILE000
    000-000000F」）可知，被告於當日16時43分15秒沿文忠路
    由西往東行駛至文忠路與南屏路口時，原告駕駛之車輛在同
    向前方臨時停車且閃爍右轉燈，當時右側路邊有輛黑色賓士
    轎車在右側路邊停車格正發動欲駛離，被告見原告之車輛擋
    住去路後即長鳴喇叭，原告聽聞即稍微向右前方停靠，被告
    再次長鳴喇叭，接著自左側超車後再次按鳴喇叭，並在文忠
    路與南屏路交叉路口迴轉回文忠路，此時原告已停進路邊停
    車格，被告於16時44分13秒在原告對向暫停，並對原告大聲
    喝斥「你準備接紅單、擋什麼、給我下來」，至16時44分50
    秒始駕車離去；又依被告提供之行車紀錄器畫面（檔名「20
    21_1108_164222_272」、「2021_1108_164724_273」），被
    告為上開斥喝原告後，沿文忠路行駛、右轉至明倫路、左轉
    至裕誠路、左轉至華榮路、左轉至文忠路，於16時49分43秒
    行經已經停放在路邊停車格之原告車輛，被告並未暫停查看
    原告之車輛，即接著右轉至南屏路、右轉至文信路、右轉至
    明倫路、右轉至文忠路，於16時51分58秒可見原告車輛甫自
    停車格駛離並迴轉至對向車道，部分車身擋住被告前方車道
    ，被告即長鳴喇叭並與嚴彗翠擦身而過。再依被告提供之行
    車紀錄器畫面（檔名「2021_1108_165223_274」、「2021_1
    108_165723_275」、「2021_1108_170223_276」），被告與
    原告會車後，右轉至南屏路、右轉至文信路、右轉至明倫路
    、右轉至文忠路，此時可見原告車輛在前方行駛，惟被告之
    車輛並未追上原告，而是在文忠路93號之「ZOSS Color 高
    雄瑞豐店」前靠右停車，接著迴轉沿文忠路行駛、右轉至南
    屏路、左轉至裕誠路，於16時57分7秒可見原告車輛在對向
    車道倒車停入停車格，被告僅繼續跟隨前車行駛，並未對原
    告按鳴喇叭或有其他舉措，之後在裕誠路與明倫路口迴轉，
    並將車輛暫停在欲誠路路邊，接著繼續行駛、右轉至南屏路
    、右轉至文忠路，於17時1分5秒時見原告之車輛在文忠路、
    明倫路口在前方停等紅燈，之後兩車一前一後左轉明倫路，
    至明倫路與明誠三路口時右轉明誠三路，至明誠三路與裕國
    街時左轉裕國街，至裕國街與中華一路317巷口後，原告之
    車輛右轉、被告之車輛直行，雙方在此分離等情，有高雄市
    政府警察局鼓山分局刑事案件報告書、警方勘驗兩造行車紀
    錄器影像之翻拍照片、兩造行車紀錄器光碟在卷可證（本院
    卷卷第67-91頁），並經調取臺灣高雄地方檢察署111年度偵
    字第4543號偵查卷宗核閱屬實，由上開行車紀錄器影像，被
    告雖有對原告大聲喝斥，但僅提及將舉發交通違規，並無對
    原告有何辱罵、恐嚇言語，則原告主張被告出言侮辱原告侵
    害人格權，難認有理由；此外，由上開影像中未見被告有開
    車朝原告衝撞、追逐、刻意尾隨原告之車輛之行徑，是難認
    原告有何身體權及自由權受侵害之情事。
　㈢次查，證人即員警謝艾純到庭證稱：「原告是打110 報案，
    通報行車糾紛，派員之前有打電話跟原告聯絡，原告說她快
    到派出所，之後我們就看到原告開車到派出所，當時除了原
    告之外，車上還有一位潘先生，兩位下車之後就說跟一台車
    發生行車糾紛，就指著快車道一台正在停等紅燈的車輛，說
    是那台車跟他發生糾紛，所以我們就上前去請停等紅燈的車
    輛靠邊停到派出所瞭解狀況。（問：當時被告有無在派出所
    外徘徊，或停等？）當時是在快車道上停等紅燈，他的前方
    是有車輛，所以當我們叫他靠邊停的時候，他是等前方車輛
    往前的時候，他才靠邊停。」等語明確（本院卷第108頁）
    ，顯見被告當時行駛於快車道經龍華派出所時，為警趁被告
    停等紅燈之際，要求被告靠邊停車接受調查，並非如原告指
    述被告駕車在派出所門口徘徊而遭警方逮捕，是其所述內容
    既與證人歧異，本院審酌證人為執法員警與兩造均無利害關
    係，所證述內容應屬可信，而原告又未能提出足以證明被告
    當時確有跟蹤其至龍華派出所之客觀證據，實不足以使本院
    形成有利原告之心證，是原告主張其人格權、身體權、自由
    權遭被告不法侵害，尚屬不能證明。原告既不能證明被告有
    侵權行為，則其主張被告應負侵權行為損害賠償責任，請求
    被告賠償慰撫金10萬元，自屬無據。
五、綜上所述，原告依民法第184 條第1 項前段、第195 條第1
    項，請求被告給付其10萬元，及自起訴狀繕本送達翌日起至
    清償日止，按週年利率5 ﹪計算之利息，為無理由，應予駁
    回。
六、訴訟費用負擔之依據：民事訴訟法第78條。
中　　華　　民　　國　　111 　年　　7 　　月　　13　　日
                  高雄簡易庭  法   官    鄧怡君
以上正本係照原本作成。
如對本判決上訴，須於判決送達後20日內向本院提出上訴狀，並
須表明原判決所違背之法令及其具體內容與依訴訟資料可認為原
判決有違背法令之具體事實之上訴理由。（均須按他造當事人之
人數附繕本）。
民事訴訟法第436條之24第2項：對於本判決之上訴，非以違背法
令為理由，不得為之。　　　　　　　　　
中　　華　　民　　國　　111 　年　　7 　　月　　13　　日
                              書 記官    吳語杰